Minutes et répertoires du notaire Simon FOURNIER, 1588 - 1er mars 1630 (étude III)
Archives nationales
- Minutes de Simon FOURNIER, 1588 - 1630; MC/ET/III/447 - MC/ET/III/541
  - Minutes. 1617, juin - 1617, septembre, juin 1617 - septembre 1617; MC/ET/III/504; Document détérioré.
    - Bail par les marguilliers de l'église Saint-Jean-en-Grève, pour six années, à Thomas Garset, maître joueur d'instruments, demeurant rue Montmartre, d'un corps d'hôtel sur rue, avec cour, jardin et puis, dépendant de la maison à l'enseigne du Lion noir, rue de la Plâtrière, moyennant 260 livres
      Documents du Minutier central concernant l'histoire de la musique (1600-1650), par Madeleine Jurgens, tome I [études I à X, 1763 actes], Paris, Archives nationales, 1967, p. 537 (instrument de recherche imprimé dématérialisé, certaines notices sont plus détaillées dans la version intégrale accessible en ligne par la rubrique 'Autres instruments de recherche', voir contexte dans le Plan d’orientation général - Notaires de Paris, guides thématiques du Minutier).
    - ARSENAL § Marché pour les jardins de l'ARSENAL, 13 juin 1617; MC/ET/III/504
    - BACOT (Philippe) peintre et valet de Chambre de mgr de Prince r. de Seine à Saint-Germain-des-Prés § Bail à titre de rentes à. .. par Pierre DESCORCHER secrétaire de la Reine Marguerite et maître écrivain juré de diverses terres, 26 juin 1617; MC/ET/III/504
      bail; Bacot, Philippe
    - BOUCHER (Pierre) écuyer conseiller du Grand Conseil rue de la Verrerie. § Procuration pour donner foi et hommage au seigneur de Fontaine -, 7 juillet 1617; MC/ET/III/504
    - Bail par Denis Caignet, ordinaire de la musique de la chambre du roi, demeurant près la Monnaie, agissant pour Gabriel Caignet, son fils, chapelain de la chapelle Saint-Vincent, en la paroisse de Villepreux, pour six années, à partir de la Saint-Martin d'hiver à Noël Duval, boulanger à Villepreux, de quatorze arpents, un quartier de terre en trois pièces, sises au terroir dudit lieu, moyennant 45 livres de loyer., 28 août 1617; MC/ET/III/504
      Documents du Minutier central concernant l'histoire de la musique (1600-1650), par Madeleine Jurgens, tome I [études I à X, 1763 actes], Paris, Archives nationales, 1967, p. 288 (instrument de recherche imprimé dématérialisé, certaines notices sont plus détaillées dans la version intégrale accessible en ligne par la rubrique 'Autres instruments de recherche', voir contexte dans le Plan d’orientation général - Notaires de Paris, guides thématiques du Minutier).
    - Testament de Catherine de Morely veuve de Charles Tristan conseiller du roi auditeur en la chambre des Comptes, 1er février 1618; MC/ET/III/504
      testament; Morely, Catherine de; Tristan, Charles
    - Procuration par Jean de La Bretesche recteur de la maison de probation du noviciat de compagnie de Jésus établi à Saint-Germain-des-Prés à Pierre Lalemant, prêtre de ladite Congrégation, pour vendre une maison leur appartenant située à Orléans, 18 février 1618; MC/ET/III/504
      procuration; La Bretesche, Jean de; Lalemant, Pierre
    - Constitution de rentes au profit de J. Sirmond recteur du collège de la compagnie de Jésus dit de Clermont fondé en l'Université de Paris, 17 mars 1618; MC/ET/III/504
      constitution de rente; Sirmond (M.)
  - Minutes. 1617, octobre - 1617, décembre, octobre 1617 - décembre 1617; MC/ET/III/505; Document détérioré.
  - Minutes. 1618, janvier - 1618, avril, janvier 1618 - avril 1618; MC/ET/III/506
    - Bail pour six ans, par l'hôpital du Saint-Esprit, à Pierre Vallet, maître doreur sur fer, à Simon Leblanc, maître peintre, de la maison où ils demeurent, à l'enseigne de l'Autruche, sise rue de la Vieille-Tisseranderie, moyennant un loyer annuel de 300 livres tournois., 30 janvier 1608; MC/ET/III/506
      Documents du Minutier central concernant les peintres, sculpteurs et graveurs au XVIIe siècle (1600-1650) [études I à X, 1955 actes], par Marie-Antoinette Fleury, tome I, Paris, S.E.V.P.E.N, 1969, p. 388 (instrument de recherche imprimé dématérialisé, certaines notices sont plus détaillées dans la version intégrale accessible en ligne par la rubrique 'Autres instruments de recherche', voir contexte dans le Plan d’orientation général - Notaires de Paris, guides thématiques du Minutier).
      bail; Autruche (enseigne de l'); Tixeranderie (rue de la); Leblanc, Simon; Vallet, Pierre; décorateur; peintre
    - Donation par Raoul de Gazil docteur en théologie, doyen de Saint-Martin de Tours de 500 l. de rentes lui appartenant 'pour n'estre' Ingrat envers la compagnie de jésus des bonnes lettres et 'moeurs qu'il a dès son enfance apprises d'Aix', 15 janvier 1618; MC/ET/III/506
      donation; Gazil, Raoul de
    - Testament olographe reconnu Anne le Voyer, 24 janvier 1618; MC/ET/III/506
      testament; Le Voyer, Anne
    - Réception à l'hôpital du Saint-Esprit de Pierre Lerouge, âgé de neuf ans quatre mois, baptisé à Saint-Sulpice, le 19 septembre 1608, fils des feus Antoine Lerouge, maître peintre et Anne Aubry, sa femme., 30 janvier 1618; MC/ET/III/506
      Documents du Minutier central concernant les peintres, sculpteurs et graveurs au XVIIe siècle (1600-1650) [études I à X, 1955 actes], par Marie-Antoinette Fleury, tome I, Paris, S.E.V.P.E.N, 1969, p. 427 (instrument de recherche imprimé dématérialisé, certaines notices sont plus détaillées dans la version intégrale accessible en ligne par la rubrique 'Autres instruments de recherche', voir contexte dans le Plan d’orientation général - Notaires de Paris, guides thématiques du Minutier).
      Saint-Sulpice (église); Aubry, Anne; Lerouge, Antoine; Lerouge, Pierre; peintre
    - Constitution de rentes par Révérend Père François Tacon procureur général des collèges de la compagnie de Jésus de France agissant pour les procureurs du collège des Jesuites de la Flèche, 4 avril 1618; MC/ET/III/506
      constitution de rente; Tacon, François
    - Réception de Cesar Jossier filleul de Michelle Le Roy veuve de Absalon Mansart Charpentier, baptisé à Saint-Nicolas du Chardonnet le 18-2-1610, fils de Philbert Jossier maître serrurier rue de la Savonnerie paroisse Saint-Jacques de la Boucherie et Marguerite Menard son épouse Michelle Le Roy à l'hôpital du Saint-Esprit, 20 avril 1618; MC/ET/III/506
      Le Roy, Michelle; Jossier, Cesar; Mansart, Absalon; Jossier, Philbert; Menard, Marguerite
  - Minutes. 1618, mai - 1618, août, mai 1618 - août 1618; MC/ET/III/507
    - Bail à rente par Pierre Descorchevel, secrétaire de la feue reine Marguerite, et juré maître écrivain, demeurantrue de la Vieille-Tisseranderie, à Philippe Baccot, peintre et valet de chambre du prince de Condé et à Catherine Lalande, sa femme, demeurant rue de Seine, de quatre arpents de terre labourable, en plusieurs pièces, sis au terroir de Olivet-la-Gastine (1) avec un demi-arpent de pré sis au terroir de La Chaussée, moyennant une rente annuelle et perpétuelle de 7 livres 10 sols., 26 juin 1617; MC/ET/III/507
      Le bailleur abandonne également sans garantie aux preneurs les loyers dus pour lesdites terres.
      (1) Olivet-Ia-Gastine, comm. Reparsac, cant. Jarnac, arr. Cognac, Charente..
      Précisions sur les lieux:; Reparsac (Charente)--Olivet (domaine)
      Documents du Minutier central concernant les peintres, sculpteurs et graveurs au XVIIe siècle (1600-1650) [études I à X, 1955 actes], par Marie-Antoinette Fleury, tome I, Paris, S.E.V.P.E.N, 1969, p. 11 (instrument de recherche imprimé dématérialisé, certaines notices sont plus détaillées dans la version intégrale accessible en ligne par la rubrique 'Autres instruments de recherche', voir contexte dans le Plan d’orientation général - Notaires de Paris, guides thématiques du Minutier).
      bail; Cognac (Charente); Jarnac (Charente); Seine (rue de); Tixeranderie (rue de la); Baccot, Philippe; Condé, Henri II de Bourbon (1588-1646, prince de); Descorchevel, Pierre; Lalande, Catherine; peintre; intendant particulier (Ancien Régime); employé de maison; écrivain
    - Donation à la compagnie de Jesus, 17 mai 1618; MC/ET/III/507
      donation
    - Vente par Ferry de Choiseul chevalier de l'Ordre du roi, conseiller du roi en ses Conseils capitaine de 50 hommes d'armes de ses ordonnances rue de Touraine au Marais de ses offices de Commissaire des tailles, 24 mai 1618; MC/ET/III/507
      acte de vente; Choiseul-Praslin, Ferry de (15..-16..)
    - Vente à la Compagnie de Jesus d'une maison rue de Jouy moyennant 18000 l.ts, 26 mai 1618; MC/ET/III/507
    - Procuration pour vendre une maison appartenant à la Compagnie de Jesus située à Orléans, 15 juin 1618; MC/ET/III/507
    - Vente à Pierre Boucher seigneur d'Orsay et des Brosses par Louis Seguier, baron de Saint-Brisson, du fief terre et seigneurie de Viviers, paroisse d'Orsay, moyennant 12.000 l., 22 juin 1618; MC/ET/III/507
      acte de vente; Boucher, Pierre; Seguier, Louis
    - Réception à l'hôpital du Saint-Esprit de Françoise de Lavallette, âgée de sept ans et dix mois, baptisée à Saint-Sulpice, le 22 août 1610, et de Sébastien de Lavallette, âgé de deux ans cinq mois, baptisé dans la même église, le 14 août 1613, enfants de défunts Jean de Lavallette, écuyer, sieur de Grand-Tournay, et de Marguerite de Longueval. Les enfants sont recommandés par plusieurs personnes parmi lesquelles Charles de Lavallette, peintre, demeurant rue de Poitou., 26 juin 1618; MC/ET/III/507
      Documents du Minutier central concernant les peintres, sculpteurs et graveurs au XVIIe siècle (1600-1650) [études I à X, 1955 actes], par Marie-Antoinette Fleury, tome I, Paris, S.E.V.P.E.N, 1969, p. 383 (instrument de recherche imprimé dématérialisé, certaines notices sont plus détaillées dans la version intégrale accessible en ligne par la rubrique 'Autres instruments de recherche', voir contexte dans le Plan d’orientation général - Notaires de Paris, guides thématiques du Minutier).
      Poitou (rue de); Saint-Sulpice (église); La Valette, Charles de; La Valette, Françoise de; La Valette, Jean de; La Valette, Sébastien de; Longueval, Marguerite de; peintre
    - Transaction avec le religieux de Marmoutiers lez Tours, 7 juillet 1618; MC/ET/III/507
    - Bail d'une maison rue de Jouy appartenant Compagnie de Jésus, 24 juillet 1618; MC/ET/III/507
    - Procuration pour vendre une maison située à Bourges, 29 juillet 1618; MC/ET/III/507
    - Supplique au prévôt de Paris par Pierre Chavenon, avocat au Parlement à cause de Marie Du Marché, son épouse tuteur des héritiers de Jean Du Marché, 14 août 1618; MC/ET/III/507
      Chavenon, Pierre; Du Marché, Marie; Du Marché, Jean
    - Inventaire après décès d'Arnould Boucher, conseiller du Parlement demeurant rue de la Verrerie, 20 août 1618; MC/ET/III/507
      inventaire après décès; Boucher, Arnould
  - Minutes. 1618, septembre - 1618, décembre, septembre 1618 - décembre 1618; MC/ET/III/508
    - Procuration concernant Ferry de Choiseul, abbé commanditaire de Notre-Dame de Basse Fontaine diocèse de Troyes pour recevoir les revenus de son abbaye, 4 septembre 1618; MC/ET/III/508
      procuration; Choiseul, Ferry de
    - Procuration concernant la Compagnie de Jésus, 4 septembre 1618; MC/ET/III/508
    - Constitution par Nicolas Guillain, dit de Cambrai, maître sculpteur et peintre, à Antoine Merlé, maître cordonnier, (1) d'une rente de 18 livres 15 sols au principal de 300 livres., 11 septembre 1618; MC/ET/III/508
      Compléments de description: (1) Son domicile n'est pas indiqué.
      Documents du Minutier central concernant les peintres, sculpteurs et graveurs au XVIIe siècle (1600-1650) [études I à X, 1955 actes], par Marie-Antoinette Fleury, tome I, Paris, S.E.V.P.E.N, 1969, p. 285 (instrument de recherche imprimé dématérialisé, certaines notices sont plus détaillées dans la version intégrale accessible en ligne par la rubrique 'Autres instruments de recherche', voir contexte dans le Plan d’orientation général - Notaires de Paris, guides thématiques du Minutier).
      constitution de rente; Guillain dit de Cambrai, Nicolas; Merlé, Antoine; cordonnier; peintre; sculpteur
    - Association de maçons pour travaux adjugés par le Roi à Pont Sainte-Maxence. Contrelettre le 27-sept/re/, 22 septembre 1618; MC/ET/III/508
    - Quittance de rentes à la Compagnie de Jesus, 2 octobre 1618; MC/ET/III/508
    - Rétrocession de rentes concernant la Compagnie de Jésus à Orléans, 23 octobre 1618; MC/ET/III/508
      cession; constitution de rente
    - Ratification concernant la Compagnie de Jésus à Eu, 6 novembre 1618; MC/ET/III/508
    - Mise en apprentissage durant 4 ans par Marguerite Quenoy, veuve de Martin Le Fort, maître sculpteur, rue Montmartre paroisse Saint-Eustache de Pierre Le Fort, son fils âgé de 15 ans, chez Balthazard Viglon, maître tissutier rubannier moyennant 45 Lts, 20 novembre 1618; MC/ET/III/508
      contrat d'apprentissage; Le Fort, Martin; Quenoy, Marguerite; Le Fort, Pierre; Viglon, Balthazard
    - Procuration pour faire opposition aux criées de la terre de la Brosse Monceaux sur Etienne Du Brueil, maître des Requêtes, 24 novembre 1618; MC/ET/III/508
      procuration; Du Brueil, Etienne
    - Procuration à l'archidiacre de Troyes pour accepter une constitution de rentes au profit de la Compagnie de Jésus, 4 décembre 1618; MC/ET/III/508
      procuration; constitution de rente
    - Constitution concernant Compagnie de Jésus Sainte-Marie de Bourges au profit des Jesuites d'Orléans, 10 décembre 1618; MC/ET/III/508
      constitution de rente
    - Constitution concernant Compagnie de Jésus de la Flèche au profit des Jésuites de Rouen, 10 décembre 1618; MC/ET/III/508
    - Partage de rentes de la succession de Arnould Boucher, 27 décembre 1618; MC/ET/III/508
      partage; Boucher, Arnould
    - Transport de droits successifs par Michel Luce cy-devant menuisier, de présent au noviciat de la Compagnie de Jésus à ses 2 frères laboureurs à Frileuze en la vicomté de Lion près Gisors, 28 décembre 1618; MC/ET/III/508
      transport de droits; Luce, Michel
  - Minutes. 1619, janvier - 1619, mai, janvier 1619 - mai 1619; MC/ET/III/509
    - JUYÉ (Isaac de) conseiller du roi maître des Req. ordinaire de son hôtel § Rat/on/ d'une acte passé à la Rochelle le 7 - 1, 18 janvier 1619; MC/ET/III/509
      Juyé, Isaac de
    - BOUCHER (Pierre) sieur d'Orsay rue de la Verrerie. § Désistement à Pierre BOUCHER, 19 janvier 1619; MC/ET/III/509
      renonciation; Boucher, Pierre
    - FOUQUET (François) conseiller du roi en ses Conseils d'état et privé maître des Req. ordinaire de son hôtel r. du Cap paroisse Saint-Jean § Transport de bail par le maître d'hôtel de feue la d/ss/ d'Angoulême à François FOUQUET d'une maison r. de la Poterie, 20 mars 1619; MC/ET/III/509
      bail; Fouquet, François
    - BOUCHER (Pierre) § Procuration, 3 mai 1619; MC/ET/III/509
    - ARMES (marché d') § Vente au profit du duc de Sully de mousquets, mallebordes, piquets ferres, carabines etc., 11 mai 1619; MC/ET/III/509
  - Minutes. 1619, juin - 1619, décembre, juin 1619 - décembre 1619; MC/ET/III/510
    - Réception à l'hôpital du Saint-Esprit de Charles Postel, orphelin âgé de neuf ans, et baptisé le 1er octobre 1609, à Saint-Germain-l'Auxerrois, fils des feus Jean Postel, cuisinier, et Catherine Rouvillain, sa femme. En présence de Marie Imbault, demeurant rue Saint-Germain-l'Auxerrois, veuve de Pierre Rouvillain, maître peintre, son aïeule maternelle., 25 juin 1619; MC/ET/III/510
      Documents du Minutier central concernant les peintres, sculpteurs et graveurs au XVIIe siècle (1600-1650) [études I à X, 1955 actes], par Marie-Antoinette Fleury, tome I, Paris, S.E.V.P.E.N, 1969, p. 628 (instrument de recherche imprimé dématérialisé, certaines notices sont plus détaillées dans la version intégrale accessible en ligne par la rubrique 'Autres instruments de recherche', voir contexte dans le Plan d’orientation général - Notaires de Paris, guides thématiques du Minutier).
      Saint-Esprit-en-Grève (hôpital du); Saint-Germain-l'Auxerrois (rue); Saint-Germain-l'Auxerrois (église); Imbault, Marie; Postel, Charles; Postel, Jean; Rouvillain, Catherine; Rouvillain, Pierre; cuisinier; peintre
    - Admission à l'hôpital du Saint-Esprit-en-Grève d'Antoine Barbier, baptisé à Saint-Jacques-de-la-Boucherie le 20 mars 1609, et attestation du décès de son père Jacques Barbier, maître écrivain juré, survenu il y a six ans, et de celui de sa mère Nicole Brisson, arrivé voici un mois, par les parents et amis de l'enfant parmi lesquels figure François Alliamet, maître facteur d'instruments de musique, demeurant rue des Arcis., 2 juillet 1619; MC/ET/III/510
      Documents du Minutier central concernant l'histoire de la musique (1600-1650), par Madeleine Jurgens, tome I [études I à X, 1763 actes], Paris, Archives nationales, 1967, p. 718 (instrument de recherche imprimé dématérialisé, certaines notices sont plus détaillées dans la version intégrale accessible en ligne par la rubrique 'Autres instruments de recherche', voir contexte dans le Plan d’orientation général - Notaires de Paris, guides thématiques du Minutier).
      Barbier, Antoine
    - Contrat d'apprentissage pour cinq ans, au profit de Nicolas Bonnier,(1) âgé de 13 ans, fils de feu François Bonnier, entre Jeanne Pontheron, sa mère, demeurant rue de la Verrerie, et Claude Giffart, marchand mercier, demeurant rue de la Vieille-Draperie, sans débours de part ni d'autre., 24 août 1619; MC/ET/III/510
      (1) Ce Nicolas Bonnier a dû entrer ensuite dans la Congrégation des Prêtres de l'Oratoire. Voir les actes suivants.
      Documents du Minutier central concernant les peintres, sculpteurs et graveurs au XVIIe siècle (1600-1650) [études I à X, 1955 actes], par Marie-Antoinette Fleury, tome I, Paris, S.E.V.P.E.N, 1969, p. 64 (instrument de recherche imprimé dématérialisé, certaines notices sont plus détaillées dans la version intégrale accessible en ligne par la rubrique 'Autres instruments de recherche', voir contexte dans le Plan d’orientation général - Notaires de Paris, guides thématiques du Minutier).
      contrat d'apprentissage; Verrerie (rue de la); Vieille-Draperie (rue de la); Bonnier, François; Bonnier, Nicolas; Giffart, Claude; Pontheron, Jeanne; commerçant
    - BOUCHER (Arnould) écuyer sieur de Piscop § Accord., 16 décembre 1619; MC/ET/III/510
      accord; Boucher d'Orsay, Arnoul (....-1644) (?)
    - Marché par lequel Pierre Moreau, compagnon briquetier, demeurant rue de Saintonge, promet à Jacques Baudemont, maître peintre, de garnir de briques deux pans de bois d'une maison appartenant à M. Boucher, procureur au Châtelet, d'y faire apposer les couleurs bleue et orange aux endroits qu'il conviendra, et de faire le pan de briques qui est du côté de l'hôtel de Longueville, moyennant 13 livres tournois., 18 mai 1620; MC/ET/III/510
      Précisions sur les lieux: Paris--Poulies (rue des, hôtel de Longueville); Paris--Saint-Thomas-du-Louvre (rue, hôtel de Longueville)
      marché; promesse; Poulies (rue des); Saint-Thomas-du-Louvre (rue); Saintonge (rue de); Baudemont, Jacques; Boucher (M.); Moreau, Pierre; peintre; procureur de justice (Ancien Régime)
  - Minutes. 1620, janvier - 1620, mai, janvier 1620 - mai 1620; MC/ET/III/511
    - BOUCHER (Charles) sieur d'Orsay § Reconnaissance, 17 janvier 1620; MC/ET/III/511
      reconnaissance; Boucher d'Orsay, Charles
    - GAMYN (Elisabeth) ép. de Jer. de HACQUEVILLE chevalier seigneur d'Ons en Bray conseiller au conseiller d'état et privé Pt au Pt § Réception à l'Hop. du Saint-Esprit de Pierre CULOT son filleul, bapt. à Saint-G. l'Aux le 21-9-1609 fils de Jehan C. maître écrivain et Anne BRON son ép., 21 janvier 1620; MC/ET/III/511
      Gamyn, Elisabeth
    - Marché pour la réfection des orgues de l'église Saint-Jean-en-Grève par Valeran de Héman., 16 février 1620; MC/ET/III/511
      'Fut present Valleran de Hemen, facteur d'orgues, demeurant en ceste ville de Paris, rue du Pl[atre], près la place Maubert, parroisse Sainct-Severin, lequel a recongneu et confessé et par ces presentes confesse avoir promis et promect à Maistre Maximilien Grangier, sieur de Soubz Carrieres, conseiller du roy en ses conseilz d'estat et privé et maistre des requestes ordinaire de son hostel, noble homme Hemon Berthelin, conseiller secretaire du roy et greffier en sa chambre des comptes, honnorable homme Guillaume Pijart, maistre appothicaire espicier, bourgeois de Paris, et Maistre Nicolas Lambert, procureur en ladicte chambre des comptes, ou nom et comme marguilliers de l'euvre et fabricque de Monsieur Sainct-Jehan-en-Greve, à ce presens et acceptans pour ladicte euvre, de faire et parfaire bien et deuement, au dire d'expers et gens à ce congnoissans, ce qui est nécessaire pour la refection des orgues de ladicte eglise, selon qu'il ensuict:
      Premierement, desmonter la monstre et la nettoyer dedans et dehors et faire parler les thuyaux qui ne parlent poinct, et refaire quelques thuyaux, les piedz qui sont foulez et afessez et ceulx qui sont d'estain, les repolir et faire clairs et faire parler la derniere octave de ladicte monstre plus fort;.
      Item, desmonter tous les thuyaux qui sont sur le sommier et les nettoyer dedans et dehors et revisiter chacun jeu l'un aprè l'autre, et où il se trouverra des thuyaux rompuz ou gastez, en faire d'autres comme il s'en trouve à la fourniture et à la cimballe;.
      Plus, pour le cornet à bouquin, qui n'est convenable pour l'orgue, le faire plus fort ou en faire ung autre;.
      Item, pour la trompette qui est fort inegalle, faire d'autres thuyaux à la premiere octave d'embas et rendre le reste du jeu bien esgal;.
      Item, faire parler quelques thuyaux du jeu de clairon et le rendre esgal;.
      Item, visiter le sommier et rafraichir et mettre du cuyr au lieu et place où il s'en trouvera de gasté;.
      Item, faire parler les pedalles, renforcer les ressortz affin qu'ilz ne cornent plus; revisiter les vergettes, les filz de laton, tant du grand sommier que des pedalles, remettre du laton où il en sera besoing;.
      Item, remettre l'orgue en bon et suffisant estat, bien sonnant et bien d'accord, chacun jeu tout en leur particullier que ensemblement, à commencer à y travailler dans le jour de demain dix septembre des presens moys et an, et besongner sans discontinuer et le tout rendre faict et parfaict, bien et deuement, comme dict est, dedans le jour de Penthecoste prochain. Et, neantmoings, fera ledict de Hemen de telle sorte que l'on se pourra ayder desdictes orgues pour en jouer au jour et feste de Pasques prochain venant, encores qu'ilz ne soient entierement restablys. Pour la refection desquelz orgues ledict de Hemen fournira toutes choses à ce necessaires.
      Ce marché faict moyennant la somme de sept cens livres tournoiz, sur laquelle somme ledict Hemen confesse avoir receu dudict sieur Lambert, à present tenant le compte de ladicte euvre, la somme de soixante livres tournoiz dont etc, quictant etc, et quant au surplus montant six cens quarante livres tournoiz lesdictz sieurs marguilliers oudict nom ont promis et promectent bailler et payer audict de hemen ou au porteur en fin dudict temps, après que lesdictz orgues seront faictz et parfaictz, bien et deuement comme dict est. Promectant etc, obligeant chacun en droict soy lesdictz sieurs marguilliers oudict nom, ledict de Hemen corps et biens, renonceant etc.
      Faict et passé en la maison presbiteralle deladicte eglise Sainct-Jehan, l'an mil six cens vingt le dimanche seiziesme jour de febvrier après midy:
      M. GRANGIER G. PIJART De HEMEN BERTHELIN LAMBERT FOURNYER (notaire)